# 关于平行子公司之间如何实现控制而并表

提问人：flyoon 时间：2015-06-12 17:46:43
有一个问题想请教大家： 目前有一个股权架构是这样的，A是B、C的母公司。B、C之间并没有直接的股权关系，现在B想把C纳入他的合并报表范围。 按会计准则的要求，此时B对C没有控制，那么，如何通过非股权控制的方式实现B对C的控制（即不通过B控股C的方式），从而实现B将C纳入合并报表的范围？
我想到一个方法是，B与A补一个股权代持协议，说明目前A是C的名义股东，而B才是C的实际股东。这种方法是否可行？

回答人：chenyiwei
为何对同一控制下的两家子公司还不能以股权方式实现控制，要采用类似于VIE架构的方式？首先要对这样做的目的有合理解释，除非是为了规避法律法规中的相关规定，否则我理解这样的架构很难有合理的理由作为解释，反而很容易被质疑为故意把控制架构模糊化，利用有争议的问题实现某些不恰当的目的。另外，因为托管发生于关联方之间，如何证明交易的公允性也是难题，因此建议谨慎考虑这样做的必要性和成本。